臺灣臺中地方法院民事裁定　　　　　　　94年度小上字第58號
上　訴　人　臺灣中小企業銀行股份有限公司
法定代理人　丙○○
訴訟代理人　甲○○
　　　　　　　　　　　五樓
被上訴人　　乙○○
上當事人間請求清償借款等事件，上訴人對於中華民國94年4月7
日臺灣臺中地方法院豐原簡易庭94年度豐小字第1029號第一審判
決提起上訴，本院裁定如下：
    主    文
上訴駁回。
第二審訴訟費用新臺幣壹仟伍佰元由上訴人負擔。
    理    由
一、按對於小額程序之第一審裁判之上訴或抗告，非以其違背法
    令為理由，不得為之；又上訴狀內應記載上訴理由，表明(一)
    原判決所違背之法令及其具體內容。(二)依訴訟資料可認為原
    判決有違背法令之具體事實。民事訴訟法第436條之24第2項
    、第436條之25分別定有明文。又所謂判決有違背法令，乃
    指判決不適用法規或適用不當，亦為同法第468條所明定，
    此亦為小額事件之上訴程序所準用（民事訴訟法第436條之
    32第2項參照）。而以判決有不適用法規或適用不當為上訴
    理由時，其上訴狀或理由書應有具體之指摘，並揭示該法規
    之條項或內容，若係成文法以外之法則，應揭示該法則之旨
    趣，倘為司法院解釋或最高法院之判例，則應揭示該判解之
    字號或其內容，如依民事訴訟法第469條所列第1款至第5款
    理由提起上訴時（第6款未準用，參照民事訴訟法第436條之
    32第2項規定），其上訴狀或理由書應揭示合於該條款之事
    實，上訴理由狀如未依此項方法表明者，即難認為已對原判
    決之違背法令有具體之揭示，其上訴自難認為合法，最高法
    院著有71年台上字第314號判例可資參照。又上訴不合程式
    或已逾期間或法律上不應淮許者，第二審法院應以裁定駁回
    之；民事訴訟法第471條第1項、第444條第1項前段，亦有明
    文。且此於小額事件之上訴程序亦準用之，參照民事訴訟法
    第436條之32第2項之規定自明。
二、次按由自己之行為表示以代理權授與他人者，對於第三人應
    負授權人之責任，固為民法第一百六十九條前段所明定，惟
    必須該第三人以有表見之事實，係有權代理為理由，主張表
    見代理行為，應對本人發生效力，非得由法院任意為當事人
    主張其效果，最高法院52年度台上字第1719號判例著有明文
    。再當事人於小額訴訟程序之第二審程序不得提出新攻擊或
    防禦方法。但因原法院違背法令致未能提出者，不在此限，
    民事訴訟法第436條之28亦定有明文規定。
二、本件上訴意旨略以：按由自己之行為表示以代理權授與他人
    ，或知他人表示為其代理人而不為反對之表示者，對於第三
    人應負授權人之責任，但第三人明知其無代理權或可得而知
    者，不在此限。本件信用卡消費爭訟案件，原審既確認「被
    上訴人辯稱伊未收到信用卡使用乙節，自非可信」，加以系
    爭之信用卡亦未曾通知上訴人「掛失」，則被上訴人將信用
    卡交付上訴人所不知之「第三人」，而由該「第三人」持往
    家樂福超市刷卡消費，此一消費款項，既已由上訴人代為墊
    付，依表見代理之規定，被上訴人自應對於該「第三人」持
    卡消費負授權人責任，即使被上訴人將信用卡交付上訴人所
    不知姓名之「第三人」刷卡消費，尚難完全課予被上訴人負
    授權人之責任，退步言之，依兩造所訂之「臺灣企銀國際信
    用卡使用手冊暨約定條款」第17條，有關卡片被竊遺失或其
    他喪失占有之辦理掛失止付停用義務之合理負擔條款，本諸
    契約之衡平法理，此一損失之發生，被上訴人亦難辭其依契
    約共同防止之義務，應由其負擔合理比例之損失，始符合契
    約對等之公平原則，爰提起上訴等語。經核上訴人之上訴理
    由雖指摘原審判決未令被上訴人負授權人責任及違反衡平法
    則云云，然原審判決就上訴人敗部分係認定非由被上訴人親
    自簽名刷卡之消費，被上訴人無庸負擔清償之責，且上訴人
    於原審並未主張此屬表見代表之行為，應對被上訴人本人發
    生效力，依上揭最高法院判例意旨，上訴人既未為此主張，
    原審法院自不得為當事人主張其效果，故原審未令被上訴人
    負授權人或表見代理之責任，即無違背法令之可言。上訴人
    提起上訴主張本件為表見代理，復指摘原審未依兩造所訂「
    臺灣企銀國際信用卡使用手冊暨約定條款」第17條約定，令
    被上訴人負擔合理比例之損失，均屬於第二審提新攻擊方法
    ，上訴人於原審既未提出上述主張，復非因原審法院違背法
    令致未能提出前開攻擊方法，自不得於小額訴訟之第二審程
    序復提出新攻擊方法，本院因而亦無法就此部分予以審酌。
    從而，上訴人之上訴，為不合法，應予駁回。
三、依民事訴訟法第436條之32第1項準用同法第436條之19之規
    定，第二審法院為訴訟費用之裁判時，應確定其訴訟費用額
    ，而本件第二審訴訟費用額確定為裁判費新臺幣1,500元，
    應依前揭條文規定為如主文第二項之諭知。
四、據上論結，本件上訴為不合法，依民事訴訟法第436條之32
    第1項、第2項、第444條第1項、第95條、第78條、第436條
    之19第1項，裁定如主文。
中　　華　　民　　國　　94　　年　　9　　月　　16　　日
                  民事第三庭審判長法  官　張瑞蘭
                                  法　官　李悌愷
                                  法　官　陳文爵
右為正本係照原本作成
本件不得抗告。
中　　華　　民　　國　　94　　年　　9　　月　　20　　日
                                  書記官
